臺灣臺北地方法院民事裁定　　　　　　　 100年度聲字第80號
聲　請　人　曾呂美月
代　理　人　吳世宗律師
相　對　人　詹福來
上列當事人間聲請停止執行事件，本院裁定如下：
    主  文
聲請人供擔保新臺幣貳佰捌拾伍萬伍仟捌佰柒拾肆元後，本院九
十九年度司執字第九五二二六號執行事件之強制執行程序，於本
院一００年度訴字第三八六號第三人異議之訴事件判決確定前應
暫予停止。
    理  由
一、按有回復原狀之聲請，或提起再審或異議之訴，或對於和解
    為繼續審判之請求，或提起宣告調解無效之訴、撤銷調解之
    訴，或對於許可強制執行之裁定提起抗告時，法院因必要情
    形或依聲請定相當並確實之擔保，得為停止強制執行之裁定
    ，強制執行法第18條第2項定有明文。又法院依強制執行法
    第18條第2項規定擔保金額而准許停止強制執行之裁定者，
    該項擔保係備供債權人因停止執行所受損害之賠償，其數額
    應依標的物停止執行後，債權人未能即時受償或利用該標的
    物所受之損害額，或其因另供擔保強制執行所受之損害額定
    之，非以標的物之價值或其債權額為依據，最高法院91年度
    台抗字第429號裁定意旨可資參照。
二、查本件相對人係執本院於民國99年8月6日以99年度司票字第
    8280號裁定准許本票為執行名義聲請對第三人丁志文強制執
    行，本院以99年度司執字第95226號受理，該本票之債權額
    分別為新臺幣(下同)60萬、20萬元。惟因聲請人前聲請對丁
    志文就其所有坐落台北市○○段○○段413地號權利範圍4分
    之1土地及其上門牌號碼中山區○○○路○段116巷21號4樓、
    建號中山段2小段831號房屋假處分，經本院以99年度裁全字
    第2479號裁定聲請人提供擔保後，丁志文對於系爭房地為不
    得為移轉、抵押、出租及其他處分行為，本院民事執行處於
    同年8月27日以北院木99司執全辛字第898號函囑託臺北市中
    山地政事務為限制登記。嗣於本院99年度司執字第95226號
    強制執行事件中，民事執行處於99年11月16日核發北院木99
    司執荒字第95226號函，囑託臺北市中山地政事務所辦理系
    爭房屋頂樓增建部分(建號為中山區○○段○○段4045號)之
    查封登記。又聲請人於100年1月4日向本院主張其為真正所
    有權人，系爭房地遭其子無權處分而移轉登記予丁志文名下
    ，丁志文並與相對人通謀虛偽設定第二順位抵押權，以擔保
    相對人之前開80萬元債權，而對相對人提起第三人異議之訴
    ，經本院以100年度訴字第386號事件受理中。另聲請人請求
    排除本院99年度司執字第95226號強制執行事件強制執行標
    的物，依據本院拍賣公告上記載之最低拍賣價格為系爭土地
    991萬8千元、系爭房屋104萬1294元、系爭房屋增建物46萬
    4200元，業經本院調閱99年度司執字第9522 6號給付票款強
    制執行事件卷宗查核無誤，認為如不停止執行時，聲請人恐
    受有無法回復之損害，應認聲請人之聲請為有理由，應予准
    許。
三、本院審酌聲請人提起第三人異議之訴訴訟標的價額為1142萬
    3494元，已逾150萬元，為得上訴第三審案件，參考各級法
    院辦案期限實施要點規定，第一、二、三審程序審判案件之
    期限分別為1年4個月、2年、1年，加上裁判送達、上訴、分
    案等期間，預估聲請人提起第三人異議之訴獲准停止執行因
    而致相對人之執行延宕之期間約為5年，是以相對人因停止
    執行未能受償上開債權總額所受損害為上開第三人異議之訴
    訴訟標的價額之法定遲延利息即0000000元(00000000元×5%
    ×5年＝285萬5874元，小數點以下四捨五入)，作為相對人
    因聲請人提起第三人異議之訴，因而停止執行致未能即時受
    償之損害額，茲裁定如主文所示。
四、至聲請人固曾經本院以100年度救字第170號裁定准予訴訟救
    助，惟按依民事訴訟法第110條規定，准予訴訟救助僅有：(
    一)暫免裁判費及其他應預納之訴訟費用；(二)免供訴訟費
    用之擔保；(三)審判長依法律規定為受救助人選任律師代理
    訴訟，暫行免付酬金之效力。因訴訟救助之目的及範疇與債
    務人供擔保停止強制執行之性質(備供債權人因停止執行所
    受損害賠償)並不相同，難認聲請停止執行所應提供相當並
    確實之擔保為准予訴訟救助效力之所能及，聲請人以其提起
    第三人異議之訴時已獲訴訟救助，聲請免供擔保停止執行，
    於法不合，要非可採。
五、依強制執行法第18條第2項，民事訴訟法第95條，裁定如主
    文。
中    華    民    國   100    年    2     月    11    日
                        民事第五庭  法  官  羅月君
以上正本係照原本作成。
如不服本裁定應於送達後10日內向本院提出抗告狀，並繳納抗告
費新臺幣1,000元。
中    華    民    國   100    年    2     月    11    日
                                    書記官  王文心